# 关于计提利息但是到期日不到 3 个月定期存款是否作为现金等价物

提问人：768895149 时间：2021-03-01 10:07:54
请教陈版各位，关于定期存款是否作为现金等价物的考虑：
按照 2019 年监管报告
（ 1 ）现金和现金等价物的划分不正确 年报分析发现，部分上市公司在现金和现金等价物的划分方面存在以下问题：一是将包含在其他货币资金中的 3 个月内到期的银行承兑汇票保证金作为现金和现金等价物，上述银行承兑汇票保证金属于受限资金，在到期之前通常不能随时支取，也不满足流动性强、易于转换为已知金额现金的条件，因此不应作为现金和现金等价物；二是上市公司持有定期存款的目的与现金及现金等价物的划分不匹配，例如上市公司对定期存款按照定期存款利率（而非活期存款利率）计提利息收入，通常表明其持有目的并非为了满足短期内对外支付的流动性需求，而是以获取利息收入为主要目的，但上市公司错误地将该定期存款划分为现金及现金等价物。
如公司按照利息计提定存利息，但是定存在资产负债表日后 2 个月即到期，在这种情况下，是否满足现金及现金等价物（不存在其他受限情况）。
以上，谢谢!

回答人：chenyiwei
此问题可参考《中审众环研究 2020 》之“问题5-2-4（关于定期存款能否作为现金以及在期末能否计提利息收入）”。
如果对定期存款在持有期间内按定期利率计提利息收入，则表明企业有将其持有至到期的意图和财务能力，这种情况下的持有目的不是为了随时支付的，相应地不应认定为现金及现金等价物。
判断定期存款是否属于“现金”的主要标准是其能否随时不受限制地用于支付。剩余到期日不是考虑因素。只有在判断某项投资是否属于“现金等价物”时才会考虑剩余期限是否在三个月内。